臺灣臺中地方法院交通事件裁定　　　　100年度交聲字第656號
原處分機關　交通部公路總局臺中區監理所
異　議　人　黃閔翔
即受處分人
上列受處分人因違反道路交通管理處罰條例事件，對於交通部公
路總局臺中區監理所民國100年2月25日所為之處分（中監違字第
裁60-HE0000000號）聲明異議，本院裁定如下：
    主  文
異議駁回。
    理  由
一、原處分機關處分意旨係以：受處分人即異議人（下稱受處分
    人）黃閔翔於民國99年12月9日13時20分許，在臺中市潭子
    區（即改制前之臺中縣潭子鄉○○○路與人和路之交岔路口
    ，騎乘855-GVL號重型機車，有「闖紅燈」及「違規拒絕警
    方稽查逃逸」之違規事實，經臺中市政府警察局（即改制前
    之臺中縣警察局）豐原分局逕行舉發。原處分機關依道路交
    通管理處罰條例第53條第1項、第60條第1項、第63條第1項
    之規定，於99年12月29日以中監違字第裁60-HE0000000號裁
    決書裁罰新臺幣（下同）4,800元，記違規點數4點等語。
二、受處分人聲明異議略以：伊當日沒有闖紅燈，沒有違規拒絕
    警方稽查逃逸，為此聲明異議等語。
三、受處分人於本院調查時陳稱：我是跑業務的，我不能確定99
    年12月9日當天有沒有經過那個地方；一般有違規的話，應
    該會有相片；有可能是警察看錯車牌云云。經查：
（一）證人即本件舉發員警黃正雄於100年3月25日本院調查時具
      結後證述：99年12月9日大概下午1時20分許，我預備前往
      潭子區○○路的7-11超商簽巡邏箱；我是由潭子往豐原方
      向，經過中山路三段305巷口時，發現行為人由豐原往潭
      子方向，闖中山路與人和路口的紅燈；剛好中山路三段與
      潭富路路口也就是加工區的紅綠燈、往潭子的方向是紅燈
      ，所以行為人就停在路口的超商旁邊；我騎警用機車，著
      制服，從行為人後面招呼他，對他說：先生停旁邊；他有
      預備要停了，但突然又加速，右轉往潭富路的方向騎去；
      我當時有從後方追，也有吹警笛，沒有追上；為了避免危
      險，我就沒有繼續追，有記下「山葉」「白色」「一名男
      子」及車號等語。按證人黃正雄與受處分人素不相識，更
      無何怨隙，是以若非受處分人有違規行為，衡情不可能獨
      挑受處分人加以逕行舉發，更無需甘冒偽證之重大刑事責
      任的危險，故為不實之證言的動機。
（二）受處分人雖陳稱：可能是警察記錯車號云云。但證人黃正
      雄曾近距離對受處分人說話，請其停路邊接受稽查；參以
      證人黃正雄除車牌號碼外，現場速記違規人的特徵是「山
      葉」「白色」「一名男子」，有舉發通知單影本附卷可證
      ，與受處分人及其所騎機車相符（有車籍資料查詢表附卷
      可參），故本院依證人黃正雄陳述稽查的過程及速記之特
      徵，應可排除證人看錯車牌之可能性。
（三）又受處分人所使用之行動電話是0000000000號，於99年12
      月9日13時17分17秒時曾撥行通話，當時行動電話的基地
      台位置在臺中市豐原區（即改制前之臺中縣豐原市○○○
      路500號附近，有亞太行動通聯資料查詢表附卷可證；受
      處分人被認定闖紅燈之時間係同日13時20分，依基地台涵
      蓋的範圍及機車之車速推算，不能排除受處分人經過臺中
      市○○區○○路三段與人和路交岔路口之可能性。
（四）另受處分人主張其違規行為沒有檢附照片云云。但汽車駕
      駛人之行為有下列情形之一，當場不能或不宜攔截製單舉
      發者，得逕行舉發：一、闖紅燈或平交道。二、搶越行人
      穿越道。三、在道路收費停車處所停車，不依規定繳費。
      四、不服指揮稽查而逃逸，或聞消防車、救護車、警備車
      、工程救險車之警號不立即避讓。五、違規停車或搶越行
      人穿越道，經各級學校交通服務隊現場導護人員簽證檢舉
      。六、行經設有收費站、地磅之道路，不依規定停車繳費
      或過磅。七、經以科學儀器取得證據資料證明其行為違規
      ；道路交通管理處罰條例第7條之2第1項定有明文。受處
      分人之違規行為屬於該條第1項第1款（闖紅燈）、第4款
      （不服指揮稽查而逃逸）之事由，故舉發員警黃正雄未攔
      截製單舉發，改採逕行舉發之方式；而非以同條第1項第7
      款（以科學儀器取得證據資料）之事由逕行舉發，自無檢
      附相片之必要；受處分人對於法律之適用，容有誤會，尚
      不足採。
（五）綜上所述，本院認證人黃正雄所言與事實相符，且不違背
      經驗法則，受處分人所辯，尚難採信，受處分人前揭違規
      行為堪以認定。原處分機關據以裁處罰鍰4,800元（闖紅
      燈：1,800元，不服稽查而逃逸:3,000元），並記違規點
      數4點（依道路交通管理處罰條例第63條第1項第1款、第3
      款之規定，闖紅燈：記3點，不服稽查而逃逸:記1點），
      並無違法或不當，本件異議無理由，應予駁回。
四、據上論斷，應依道路交通管理處罰條例第89條，道路交通事
    件處理辦法第18條，裁定如主文。
中    華    民    國   100    年    4     月    9     日
                  交通法庭      法  官  施慶鴻
以上正本證明與原本無異。
如不服本裁定，應於收受送達後5日內向本院提出抗告狀。（應
附繕本）
                                書記官  許清源
中    華    民    國  100    年     4     月    11    日